最高法院刑事裁定　　　　　　　　　 110年度台抗字第1648號
抗　告　人　林載基



上列抗告人因家暴重傷害案件，不服臺灣高等法院中華民國 110
年8 月31日駁回聲請再審之裁定（110 年度聲再字第78號），提
起抗告，本院裁定如下：
    主  文
抗告駁回。
    理  由
一、依刑事訴訟法第420條第1項第6 款發現新證據為由，聲請再
    審者，該證據須具有「新規性」及「確實性」二要件。所謂
    「新規性」，包括未經法院發現而不及調查審酌者，不論該
    證據之成立或存在，係在判決確定之前或之後，亦不問受判
    決人是否明知，甚且法院已發現之新證據，但就其實質之證
    據價值未加以判斷者，均具有新規性。而所謂「確實性」，
    則兼採「單獨評價」或「綜合評價」之體例，須該新證據單
    獨或與先前之證據綜合判斷，合理相信足以動搖原確定判決
    ，使受有罪判決之人應受無罪、免訴、免刑或輕於原判決所
    認罪名者，方屬之。
二、本件原裁定以：
（一）臺灣高等法院109年度上訴字第573號確定判決（下稱原確
    定判決）綜合抗告人林載基不爭執告訴人邵于真受有重傷害
    之供述、告訴人之證述、醫療財團法人徐元智先生醫療基金
    會亞東紀念醫院（下稱亞東醫院）診斷證明書等證據，認定
    抗告人有傷害致告訴人受有左眼（一目）視能嚴重減損之重
    傷行為，均詳予論述及說明。
（二）抗告人雖提出告訴人於原確定判決後之亞東醫院診斷證明
    書，欲證明告訴人左眼最佳矯正視力於原判決確定後已逐漸
    回復。然經函詢亞東醫院，該醫院仍維持原確定判決認告訴
    人「左眼視神經萎縮並無治療的可能性」之結論，未因告訴
    人左眼最佳矯正視力之變化而有影響。至告訴人雖於原審訊
    問時證稱左眼視力有進步，然依所述，其左眼前方仍存在朦
    朧感，可見其視神經萎縮之傷害仍影響左眼視野範圍。此外
    ，抗告人所提依勞工保險失能給付標準級別，告訴人視力改
    善情形足以從第9 級進步到第11級一事，僅係勞保失能給付
    之對應標準，並不代表第11級就不該當視能重傷害之刑法定
    義等。抗告人並未充足釋明所指「新證據」經單獨觀察或與
    先前之證據綜合判斷後，何以得動搖原確定判決，使抗告人
    受無罪、免訴、免刑或輕於原確定判決所認罪名之判決。均
    與刑事訴訟法第420條第1項第6款所規定之再審要件不符。
三、原裁定因而認抗告人再審之聲請為無理由，而予駁回。經核
    尚無違誤。抗告意旨仍執前詞，主張其所指告訴人於原確定
    判決後之亞東醫院診斷證明書，既可證明告訴人之左眼視力
    有回復趨勢，且告訴人亦證稱現可騎車等，已屬具有「新規
    性」及「確實性」之新證據等語，係就原裁定已為論駁之事
    項，僅憑己意，重為爭辯。本件抗告為無理由，應予駁回。
據上論結，應依刑事訴訟法第412 條，裁定如主文。
中    華    民    國   110    年    11    月    17    日
                  刑事第八庭審判長法  官  李  英  勇  
                                  法  官  黃  瑞  華  
                                  法  官  洪  兆  隆  
                                  法  官  楊  智  勝  
                                  法  官  吳  冠  霆  
本件正本證明與原本無異
                                  書記官
中    華    民    國   110    年    11    月    23    日